臺灣彰化地方法院刑事判決
                                      109年度訴字第245號
公  訴  人  臺灣彰化地方檢察署檢察官
被      告  李焌成



選任辯護人  喬國偉律師
被      告  陳佑昇



選任辯護人  賴傳智律師
被      告  王昌憲



            龍柏諺


            簡建寬



上列被告因公共危險案件，經檢察官提起公訴（108年度偵字第9
928號），本院判決如下：
    主  文
乙○○共同犯妨害公眾往來安全罪，累犯，處有期徒刑陸月，如易
科罰金，以新臺幣貳仟元折算壹日。
丙○○共同犯妨害公眾往來安全罪，處有期徒刑陸月，如易科罰金
，以新臺幣貳仟元折算壹日。
甲○○共同犯妨害公眾往來安全罪，處有期徒刑參月，如易科罰金
，以新臺幣壹仟元折算壹日。
丁○○共同犯妨害公眾往來安全罪，處有期徒刑陸月，如易科罰金
，以新臺幣貳仟元折算壹日。
戊○○共同犯妨害公眾往來安全罪，處有期徒刑陸月，如易科罰金
，以新臺幣貳仟元折算壹日。
    事  實
一、乙○○、丙○○、甲○○、丁○○、戊○○均明知彰化縣伸港鄉濱二路
    以及周邊道路均為公共通行之道路，且附近道路有其他人、
    車往來經過，在上開道路駕車闖越紅燈、併排競速行駛，足
    使參與道路交通之公眾生往來通行危險，竟仍共同基於妨害
    公眾往來安全之犯意聯絡，於民國108年7月21日前之某時，
    丙○○、甲○○、丁○○、戊○○得知通訊軟體Line之「夜跑團」群
    組相約車聚，丙○○即將車聚集合之地點通知乙○○，108年7月
    21日凌晨1時至2時許，乙○○駕駛車牌號碼000-0000號自用小
    客車（下稱A車）、甲○○駕駛車牌號碼000-0000號自用小客
    車（下稱B車）、丁○○駕駛車牌號碼000-0000號自用小客車
    （下稱C車）、戊○○駕駛車牌號碼000-0000號自用小客車（
    下稱D車），先前往彰化縣鹿港鎮之集合點後，A、B、C、D
    等4車再開往彰化縣伸港鄉濱二路與台61線之交岔路口之集
    合點，到場者約定競速規則為每組2輛車併排競速，車頭超
    出對手並拉開一定距離之車輛獲勝；同日凌晨2時21分5秒許
    ，由丁○○駕駛之C車與戊○○駕駛之D車先出發，沿濱二路由西
    往東方向併行競駛於濱二路上；同日凌晨2時21分45秒許，
    再由丙○○駕駛A車搭載乙○○與甲○○駕駛之B車闖越紅燈後，沿
    濱二路由西往東方向併行競駛於濱二路上，以此方式影響公
    眾通行，致生往來危險。嗣於同日凌晨2時23分許，丙○○駕
    駛A車行經濱二路與什股路之交岔路口，迴轉進入濱二路由
    東往西方向行駛時，遭丁○○所駕駛、亦沿濱二路由東往西方
    向行駛之C車自後方撞擊，致丙○○受有腦挫傷併顱骨骨折及
    顱內出血、右側鎖骨骨折、雙側肺挫傷併血胸等傷害（過失
    傷害部分由檢察官另行偵辦）。經警據報到場處理上開車禍
    事故，並調閱沿線路口監視器錄影畫面，始循線查悉上情。
二、案經彰化縣警察局和美分局報告臺灣彰化地方檢察署檢察官
    偵查起訴。
    理  由
壹、證據能力之說明：
一、按被告以外之人於審判外之陳述，雖不符刑事訴訟法第159
    條之1至第159條之4之規定，而經當事人於審判程序同意作
    為證據，法院審酌該言詞陳述或書面陳述作成時之情況，認
    為適當者，亦得為證據；當事人、代理人或辯護人於法院調
    查證據時，知有刑事訴訟法第159條第1項不得為證據之情形
    ，而未於言詞辯論終結前聲明異議者，視為有前項之同意，
    刑事訴訟法第159條之5定有明文。查本案作為認定事實所引
    用審判外之相關供述（含書面）證據，固屬傳聞證據，惟公
    訴人、被告乙○○、丙○○、甲○○、丁○○、戊○○、被告乙○○、丙○○之辯護人，均未曾於言詞辯論終結前爭執該等證據之證據
    能力或聲明異議，本院審酌上開證據資料製作時之情況，尚
    無違法不當及證明力明顯過低之瑕疵，亦認為以之作為證據
    應屬適當，揆諸前開規定，認前揭證據資料皆有證據能力。
二、本案判決以下引用之非供述證據，經本院於審理時依法踐行
    調查證據程序，與本案待證事實具有相當之關聯性，且無證
    據證明係公務員違法取得之物，依法自得作為證據。
貳、得心證之理由：
一、關於本案A、B、C、D等4車，於案發前後行經案發地點附近
    之情形，有案發地點周圍之路口監視器畫面及網路上流傳之
    影像等檔案附卷可稽，經本院當庭勘驗（院卷二第23至29、
    117至118頁）後，勘驗結果如下：
勘驗檔案：1.濱二路往東內車道IR_00000000000000 拍攝時間：民國108年7月21日 拍攝地點：彰化縣伸港鄉濱二路往東內車道（靠近與台61線之交岔路口）〈設置及拍攝方向如監視器位置圖（院卷一第255及257頁）之標示「1」〉   監視器時間 勘驗結果一   02:00:00- 　02:00:55 ①（02:00:31）C車自畫面右下方朝左上方經過。 ②其餘時間無任何人車經過。 

勘驗檔案：1.濱二路往東內車道IR_00000000000000 拍攝時間：民國108年7月21日 拍攝地點：彰化縣伸港鄉濱二路往東內車道（靠近與台61線之交岔路口）〈設置及拍攝方向如監視器位置圖（院卷一第255及257頁）之標示「1」〉   監視器時間 勘驗結果二   02:15:00- 　02:15:57 ①（02:15:28）A車自畫面右下方朝左上方經過。 ②其餘時間無任何人車經過。 

勘驗檔案：3.濱二路往西IR_00000000000000 拍攝時間：民國108年7月21日 拍攝地點：彰化縣伸港鄉濱二路往西車道（靠近與台61線之交岔路口）〈設置及拍攝方向如監視器位置圖（院卷一第255及257頁）之標示「3」〉   監視器時間 勘驗結果三   02:20:00- 　02:20:35 除了非本案之2台車經過（02:20:22-02:20:28）外，無任何人車經過。   02:20:36- 　02:20:55 ①2台黑色自小客車先後自畫面右方併行駛出，畫面下方車內駕駛為戊○○，副駕駛為戊○○配偶（下稱D車），畫面上方車內僅1男性駕駛即丁○○（下稱C車）（02:20:38）。 ②A車緊跟著C車右後方駛進畫面上方。同時D車倒車暫離畫面，D車前車牌可辨識確為D車（02:20:42）。C車繼續直行駛離畫面，A車車頭略向左偏後，未熄火斜停畫面上方。 ③D車隨即駛進，同時A車車身可見D車車燈以外之反射車燈，自後車門移動至前車門（02:20:48起）。D車暫停於A車左前方，且車身方向與A車平行。A車之黑色引擎蓋及前車牌可辨識確為A車（02:20:55）。   02:20:56- 　02:21:06 ①C車自畫面左方倒車至A車車頭前（即D車右側）後，再微幅前進，D車亦同時微幅倒車。D車位於C車平行左後方，而畫面右上角出現淺色長褲人影（02:21:04）。 ②C車、D車同時朝畫面左下方駛離（02:21:05起）。上開反射車燈仍在A車左前車門處。   02:21:06- 　02:21:55 ①上開人影走至A車左後輪旁。B車自畫面右上方駛進，未熄火停在A車左方（02:21:16）。 ②2車略往前駛近併排（02:21:42）。B車車牌可辨識確為B車，A、B車同時起步朝畫面左下方駛離畫面（02:21:45起）。 

勘驗檔案：JVVZ9922（即網路上流傳之錄影檔） 拍攝時間：未標示 拍攝地點：彰化縣伸港鄉濱二路與台61線之交岔路口    檔案時間 勘驗結果四   00:00:00- 　00:00:14 天色已晚，交叉路口中央有白色車身、黑色引擎蓋之敞篷車A車，及其左方之黑色自小客車B車。有1男性站在A車左後輪旁。2車略往前駛近併排。   00:00:15- 　00:00:37 ①A車車內駕駛為丙○○（淺色上衣男性），副駕駛為乙○○（黑衣男性），B車車內僅1男性駕駛即甲○○。2車駕駛交談後，2車同時起步（背景男聲〈台語〉：機掰，跑輸就跑輸，繞這麼多），A車車牌可辨識確為A車（00:00:18），2車闖越紅燈在濱二路併排直行，但兩車前方車道並無其他車輛。 ②道路兩旁停放多台亮著車燈之車輛，多人路旁觀看。 ③1台小貨車左轉進入濱二路外車道（00:00:27起），前方遠處可見A車在外車道，B車在內車道。 

勘驗檔案：1.濱二路往東內車道IR_00000000000000 拍攝時間：民國108年7月21日 拍攝地點：彰化縣伸港鄉濱二路往東內車道（靠近與台61線之交岔路口）〈設置及拍攝方向如監視器位置圖（院卷一第255及257頁）之標示「1」〉   監視器時間 勘驗結果五   02:20:00- 　02:21:13 除了有非本案之2台車經過（02:20:47-02:20:51）外，無任何人車經過。   02:21:14 D車自畫面下方出現，朝畫面左上方駛離畫面。畫面右上方之外車道有1台黑色車輛與其併行。   02:21:15- 　02:21:58 無任何人車經過。   02:21:59 B車自畫面下方出現，朝畫面左上方駛離畫面。畫面右上方之外車道有1台白色車輛與其併行。   02:22:00- 　02:22:25 除了外車道有1台小貨車經過（02:22:08）外，無任何人車經過。   02:22:26- 　02:24:56 陸續有多人自畫面右方跑向左方（02:22:26起），再陸續返回畫面右方（02:22:52起）。陸續有數十台車輛經過畫面（02:23:09起）。 

勘驗檔案：2.濱二路往東外車道IR_00000000000000 拍攝時間：民國108年7月21日 拍攝地點：彰化縣伸港鄉濱二路往東外車道（靠近與台61線之交岔路口）〈設置及拍攝方向如監視器位置圖（院卷一第255及257頁）之標示「2」〉   監視器時間 勘驗結果六   02:20:00- 　02:21:21 有1台未熄火車輛停放在路面邊線外。除了非本案之2台車經過（02:20:52-02:20:57）外，無任何人車經過。   02:21:22- 　02:21:23 C車自畫面右下方出現，朝畫面左上方駛離畫面。同時畫面左下角一度閃過另台車之車身一角。   02:21:24- 　02:22:12 無任何人車經過。   02:22:13 A車自畫面右下方出現，朝畫面左上方駛離畫面。同時畫面左下角一度閃過另台車之車身一角。   02:22:14- 　02:22:41 除了1台小貨車經過（02:22:22）外，無任何人車經過。   02:22:42- 　02:25:30 陸續有多人自畫面右方跑向左方（02:22:42起），再陸續返回畫面右方（02:23:12起），其中1人駕駛上開停放之車輛離開。陸續有數十台車輛經過畫面（02:23:29起）。 

勘驗檔案：OWIU9574 拍攝時間：民國108年7月21日（監視器時間比實際慢4分鐘） 拍攝地點：彰化縣伸港鄉濱二路與什股路之交岔路口（濱二路之伸港海岸玄天宮前）  未經調整之原始監視器時間 勘驗結果七   02:19:49- 　02:19:51 B車自畫面右上方出現，行駛在濱二路往東內車道上，往畫面左上方直行，經過交岔路口後，離開畫面。   02:19:51- 　02:19:56 A車自畫面右上方出現，行駛在濱二路往東外車道上，駛至交岔路口時，向左迴轉。   02:19:56- 　02:19:59 ①畫面左上角之濱二路內車道斑馬線處駛出C 車，其往西方向直行進入交岔路口不久，即以左車頭碰撞上開迴轉中A車之右車尾（02:19：57），A車騰空，撞擊處碎片四散，C車繼續推擠A車至畫面中央之廟前斑馬線，C車右側撞碎路旁石像後，2車翻滾離開畫面。 ②同時畫面左上角之濱二路往西內車道斑馬線處駛出另1台黑色自小客車（02:19:58起），直行經過交岔路口，自翻滾之2車旁經過。   02:20:00- 　02:20:37 ①畫面右上方出現小貨車沿濱二路外車道向東直行經過交岔路口（02:20:20起）。 ②畫面左上角再出現黑色自小客車沿濱二路向西直行至交岔路口（02:20:34起）。 ③其餘時間無人車經過。 
　　又本院將上開勘驗結果之重要畫面，依時序整理如下（OWIU
    9574檔案之時間已調整為正確時間）：
 監視器時間 勘驗結果 檔名   02:00:31 C車自畫面右下方朝左上方經過 1.濱二路往東內車道IR_00000000000000   02:15:28 A車自畫面右下方朝左上方經過 1.濱二路往東內車道IR_00000000000000   02:21:05 C車、D車同時出發 3.濱二路往西IR_00000000000000   02:21:14 D車自畫面下方出現，朝畫面左上方駛離畫面，畫面右上方之外車道有1台黑色車輛與其併行 1.濱二路往東內車道IR_00000000000000   02:21:22 C車自畫面右下方出現，朝畫面左上方駛離畫面，同時畫面左下角一度閃過另台車之車身一角 2.濱二路往東外車道IR_00000000000000   02:21:45 A車、B車同時出發 3.濱二路往西IR_00000000000000   02:21:59 B車自畫面下方出現，朝畫面左上方駛離畫面，畫面右上方之外車道有1台白色車輛與其併行 1.濱二路往東內車道IR_00000000000000   02:22:13 A車自畫面右下方出現，朝畫面左上方駛離畫面，同時畫面左下角一度閃過另台車之車身一角 2.濱二路往東外車道IR_00000000000000   02:23:49 B車自畫面右上方出現，行駛在濱二路往東內車道上，往畫面左上方直行，經過交岔路口後，離開畫面 OWIU9574   02:23:51 A車自畫面右上方出現，行駛在濱二路往東外車道上，駛至交岔路口時，向左迴轉 OWIU9574   02:23:56 畫面左上角之濱二路內車道斑馬線處駛出C車，其往西方向直行進入交岔路口不久，即以左車頭碰撞上開迴轉中A車之右車尾，A車騰空，撞擊處碎片四散，C車繼續推擠A車至畫面中央之廟前斑馬線，C車右側撞碎路旁石像後，2車翻滾離開畫面 OWIU9574 
二、被告甲○○（B車駕駛）部分：　　
　　上開犯罪事實，業據被告甲○○於警詢、偵查及本院審理中坦
    承不諱（偵卷第58至60、127至129頁、院卷一第129至130、
    223頁、院卷二第21、117、151頁），且有員警製作之職務
    報告（偵卷第43、133頁、院卷一第253至254頁）、道路交
    通事故現場圖（偵卷第61頁）、路口監視器及網路上流傳之
    影像檔案畫面翻拍照片（偵卷第63至67頁）、C車及A車之車
    損照片（偵卷第69頁）、童綜合醫院之丙○○診斷書（偵卷第
    71頁）、彰化縣警察局舉發違反道路交通管理事件通知單影
    本5紙（偵卷第73至81頁）、車輛詳細資料報表4紙（偵卷第
    83至89頁）、伸港分駐所偵辦公共危險案-車輛競速路線圖
    （偵卷第135頁）、競速現場圖（偵卷第137頁）、彰濱秀傳
    紀念醫院之丙○○診斷證明書（院卷一第131頁）、A、B、C、
    D等4車於108年7月21日之車行紀錄各1份（院卷一第143至14
    9頁）、乙○○與丙○○Line通訊軟體對話紀錄（院卷一第193至
    194頁、院卷二第165至213頁）、彰濱秀傳紀念醫院之乙○○
    診斷證明書（院卷一第195頁）、新竹馬偕紀念醫院之乙○○
    診斷證明書（院卷一第196頁）、國立臺灣大學醫學院附設
    醫院新竹分院之乙○○診斷證明書（院卷一第197頁）、彰化
    縣警察局和美分局109年9月9日函（院卷一第233頁）、監視
    器位置圖（院卷一第255至257頁）、Google地圖「濱二路至
    什股路交岔路口」之距離（院卷一第267頁）、A、B、C、D
    等4車之「國道ETC車輛通行資料明細」各1份（院卷一第277
    至313頁）等在卷可憑，復有前揭檔案勘驗結果為據，足認
    被告甲○○之自白與事實相符。
三、被告丙○○（A車駕駛）部分：
　　訊據被告丙○○矢口否認有何共同妨害公眾往來安全犯行，辯
    稱：我只是與乙○○相約在案發地點，因為乙○○說車子有聲音
    ，我才開車陪他試車，我沒有飆車，只是直線加速云云（院
    卷一第223頁）；被告丙○○之辯護人則以：被告丙○○否認有
    與甲○○併排競速，縱認有此事實，亦未致生公眾往來之具體
    危險，僅屬交通違規行為等詞（院卷二第155至156頁），為
    被告丙○○辯護。經查：
（一）證人甲○○於本院審理中證稱：案發時我有加入1個暱稱「
      夜跑團」的Line群組，由百人以上的車友組成，每個星期
      六都會約車聚，群組裡會有訊息說要去某個地點集合再出
      發，案發當天我是跟著車隊走，才會前往案發地點，我有
      見過被告丙○○幾次，案發當天是透過中間人聯繫，我和被
      告丙○○才會在同條路上併排起跑競速，我們是單純比速度
      ，沒有賭注、彩金，規則是比誰的車頭先衝出去，並拉開
      不到1輛車的距離就算獲勝，贏的人就收油門（院卷二第1
      22至126頁）。同案被告乙○○亦於警詢時供稱：偵卷第63
      頁編號3、4的照片是A車、B車準備競速的照片，偵卷第63
      、65頁編號1、6、7的照片是C車、D車在競速的照片，他
      們在我們前1組出發，競速方式是2輛車一起併駕直線競速
      ，看2輛車之間的差距，我們沒有賭注、單純好玩（偵卷
      第47頁）。
（二）依路口監視器之勘驗結果三所示，C車、D車於案發當天先
      不斷前後移動、調整位置後，隨即於凌晨2時21分5秒許同
      時出發，B車亦於同日凌晨2時21分16秒許出現在鏡頭內，
      並停在A車左方，A車、B車於同日凌晨2時21分42秒許同時
      往前駛近併排，並於同日凌晨2時21分45秒許同時起步出
      發。再觀同一時間、從另一角度拍攝的網路流傳錄影檔之
      勘驗結果四，可知A車駕駛即被告丙○○先和B車駕駛甲○○交
      談後，A車、B車才同時起步出發，並隨即闖越紅燈，在濱
      二路由西往東方向併排直行，影片同時錄到背景有1名男
      子的聲音說：「機掰，跑輸就跑輸，繞這麼多」等語，且
      有許多人、車在現場觀看。是依上開勘驗結果，顯然案發
      時A車、B車確實先排在C車、D車後方，待C車、D車同時起
      跑出發，A車、B車駕駛丙○○、甲○○一邊交談一邊調整至相
      同位置後，才併排同時起跑，則A車駕駛丙○○顯然是在和B
      車駕駛甲○○相約併排競速，並非湊巧和B車同時出發。故
      勘驗結果應與上開證人甲○○於本院審理之證述、被告乙○○
      於警詢時之供述內容相符。
（三）被告丙○○雖承認案發當天在現場幫乙○○試車並直線加速（
      院卷一223頁、院卷二第133頁），惟一再否認有與甲○○競
      速。然被告丙○○既於本院審理中坦承有加入「夜跑團」群
      組，也有看過甲○○，甚至一度表示知道案發當天有約車聚
      （院卷二第134頁），則若被告丙○○只是單純要以直線加
      速的方式幫乙○○試車，2人約在全臺灣任何一個人車稀少
      的路段都可以，為何非得大費周章的要乙○○把A車開到車
      聚地點，再由被告丙○○駕駛A車搭載乙○○，和駕駛B車的甲○○併排後同時出發？是被告丙○○上開所辯，顯與本院勘驗
      結果及常理不符，不足採信。從而，被告丙○○於案發當天
      ，確有駕駛A車搭載乙○○，與駕駛B車之甲○○併排後同時起
      步，一同佔據濱二路由西往東方向之快、慢車道競駛之事
      實，應堪認定。
四、被告乙○○（A車車主、搭乘A車）部分：
　　訊據被告乙○○矢口否認有何共同妨害公眾往來安全犯行，辯
    稱：案發當天丙○○請我拿停車卡到彰化給他，他順便幫我調
    校車子，調校到一半旁邊突然有車子跑出來，隔不到2秒2輛
    車子就一起衝出去，我才知道他們要競速云云（院卷一第26
    2頁）；被告乙○○之辯護人則以：依被告乙○○和丙○○之Line
    對話紀錄，可知雙方於案發當天是相約檢修車輛，而被告乙○○僅授權丙○○幫他檢修A車，並未授權丙○○駕駛A車競速，難
    認與丙○○有犯意聯絡等詞（院卷二第153至155頁），為被告
    乙○○辯護。經查：
（一）關於被告乙○○為何於案發當天凌晨與丙○○相約見面、案發
      時為何坐在A車副駕駛座上，被告乙○○於警詢時供稱：我
      的A車是向丙○○買的，當天是丙○○打電話叫我過去那邊，
      我要拿停車證還給丙○○，因為丙○○硬要跟我借車，要測試
      車子的性能，我不好意思拒絕，才會把A車借給丙○○開（
      偵卷第46至47頁）；偵查中改稱：我開車下來，是為了要
      請丙○○幫我調後照鏡（偵卷第158頁）；準備程序中則稱
      ：當天丙○○請我拿停車卡到彰化給他，他順便幫我調校車
      子（院卷一第262頁）。是觀被告乙○○上開歷次供述內容
      ，其於警詢時僅提及要還丙○○停車證，未提及調校車子乙
      節，迄至偵查及本院準備程序中始有此說法，前後說詞明
      顯有出入，已有可疑。而丙○○於警詢時亦僅提及拿停車證
      一事（偵卷第164頁），偵查、準備及本院審理程序中雖
      有提到調校車輛之情節，但並非調校「後照鏡」，而是車
      子「有異音」（偵卷第174頁、院卷一第223頁、院卷二第
      132頁），顯與被告乙○○之供述內容有所不符。
（二）被告乙○○之辯護人雖提出被告乙○○與丙○○之Line通訊軟體
      對話紀錄（院卷一第193至194頁），欲佐證案發當天被告
      乙○○確實是和丙○○相約要修車。惟上開對話紀錄並不完整
      ，故本院當庭要求被告乙○○開啟其行動電話之Line通訊軟
      體後，將被告乙○○與丙○○完整之對話紀錄拍攝附卷（院卷
      二第165至213頁）。觀上開完整版對話紀錄，可知被告乙○○於108年7月18日晚間11時17分許，告知丙○○其停車卡放
      在A車上，丙○○則回答禮拜六（即108年7月20日）再拿（
      院卷二第201頁），顯然2人早已約好於108年7月20日要見
      面，但看不出雙方約定見面之地點，且丙○○對停車卡應無
      急迫需求，才會說雙方見面時再拿即可。到了108年7月20
      日下午，被告乙○○提到A車後照鏡無法鎖定，丙○○表示要
      帶電腦去設定（院卷二第203至205頁），然上述對話亦無
      法看出雙方相約見面之地點。直到案發當天即108年7月21
      日凌晨0時32分許，被告乙○○和丙○○有1通30秒之內容不詳
      通話，嗣於同日凌晨0時36分許，被告乙○○向丙○○要地標
      ，丙○○先於同日凌晨0時37分許傳送「彰化縣○○鄉○○路0段
      000號」，被告乙○○馬上以貼圖表示「OK」，丙○○陸續再
      於同日凌晨1時許傳送「南投縣○○鎮○○路0段000號」、同
      日凌晨1時40分許傳送「彰化縣○○鎮○○○路0段000號」、同
      日凌晨2時1分許傳送「彰化縣○○鄉○○○○○○○路000號」等集
      合地點，過程中雙方又有好幾通內容不詳之通話（院卷一
      第193至194頁、院卷二第207至213頁）。就此，證人丙○○
      於本院審理中證稱：當天我與被告乙○○的對話中有告知他
      我要去車聚，並請他來車聚的地方找我，被告乙○○應該知
      道我要去車聚（院卷二第137頁）。而觀被告乙○○與丙○○
      之Line對話紀錄，被告乙○○對丙○○傳送之上開多個地標並
      未表示疑問、驚訝或反對，顯然丙○○事前確有告知雙方要
      約在彰化、南投一帶的車聚地點見面。本院審酌被告乙○○
      住在新竹，丙○○則住在新北、開設的車行也在臺北（院卷
      二第132頁），縱使A車確有問題需要調校，若該問題嚴重
      到可能危害行車安全，被告乙○○豈有可能冒著龐大風險，
      從新竹千里迢迢的將A車開到彰化的車聚地點找丙○○？若
      該問題不會危害到行車安全，被告乙○○又為什麼不在正常
      時間，將A車開到丙○○臺北的車行檢修，非得於三更半夜
      大老遠跑到彰化的車聚地點，急著將A車交給沒有完整檢
      修設備的丙○○？況依上開Line對話紀錄，至多僅能看出被
      告乙○○和丙○○見面時會歸還停車卡、調整後照鏡，然上開
      情節均非至為急迫之情事，是被告乙○○於108年7月21日凌
      晨2時許，不遠千里前往案發地點和丙○○見面之主要目的
      ，應非為歸還停車卡、調整後照鏡，而是要參加丙○○的車
      聚。
（三）至於被告乙○○與丙○○在案發地點附近會合後，A車、B車出
      發前之情形，依路口監視器之勘驗結果三所示，A車於案
      發當天凌晨2時20分42秒許，即已出現在鏡頭內，並緊跟
      在C車後方，C車、D車則先不斷前後移動、調整位置後，C
      車、D車隨即於凌晨2時21分5秒許同時出發，B車亦於同日
      凌晨2時21分16秒許出現在鏡頭內，並停在A車左方，A車
      、B車於同日凌晨2時21分42秒許同時往前駛近併排，並於
      同日凌晨2時21分45秒許同時起步出發。再觀同一時間、
      從另一角度拍攝的網路流傳錄影檔之勘驗結果四，可知影
      片一開始，被告乙○○就坐在A車副駕駛座上，而當時B車已
      經停在A車旁邊，影片時間15秒時A車駕駛先開車靠近B車
      ，與B車駕駛甲○○交談後，2車才於影片時間18秒左右一同
      起步出發，並隨即闖越紅燈，在濱二路由西往東方向併排
      直行。影片同時錄到背景有1名男子的聲音說：「機掰，
      跑輸就跑輸，繞這麼多」等語，且現場有許多人、車在路
      旁觀看。是依上開勘驗結果，可知B車至少於案發當天凌
      晨2時21分16秒許，就已經出現並停在A車左方，A車駕駛
      丙○○於同日凌晨2時21分42秒許先開車靠近B車，與B車駕
      駛甲○○交談後，A車、B車才一同起步出發，並無被告乙○○
      所稱，B車突然跑出來，不到2秒就和A車一起衝出去等情
      事，故被告乙○○上開所辯，顯與勘驗結果不符，殊難憑採
      。又被告乙○○搭乘之A車，早於同日凌晨2時20分42秒許，
      即出現在C車、D車後方，坐在A車副駕駛座的被告乙○○，
      於同日凌晨2時21分5秒許，當已全程目擊C車、D車前後移
      動、調整位置後同時出發之過程，應可預見在案發現場排
      隊等待出發的車輛，都是如同C車、D車準備要併排競速。
      又同案被告丙○○於警詢時供稱：我駕駛A車是為了載車主
      即被告乙○○試車，測試A車的性能，且是被告乙○○授權要
      我進行試車（偵卷第164至165頁）；復於本院審理中以證
      人身分證稱：試車時被告乙○○坐在副駕駛座，他沒有阻止
      我不要開（院卷二第133頁），可見被告乙○○不僅授權要
      丙○○測試A車性能，且於案發過程中從未阻止過丙○○。
（四）按意思之聯絡並不限於事前有所謀議，僅於行為當時有共
      同犯意之聯絡者，亦屬之，且其表示之方法亦不以明示通
      謀為必要，即相互間有默示之合致，亦無不可（最高法院
      73年台上字第2364號判決意旨參照）。本案中，被告乙○○
      事前既有積極同意並授權丙○○駕駛A車測試性能，且在現
      場有許多人、車圍觀，而被告乙○○又全程目擊C車、D車前
      後移動、調整位置後同時出發等過程，已可預見在案發現
      場排隊等待出發的車輛，都是如同C車、D車準備要併排競
      速之情形下，被告乙○○在丙○○駕駛A車與B車競速過程中仍
      無任何阻止或反對表示，則依上開實務見解，即應認被告
      乙○○就丙○○駕駛A車，與駕駛B車之甲○○併排後同時起步，
      一同佔據濱二路由西往東方向之快、慢車道競駛之行為，
      具有犯意聯絡。
五、被告丁○○（C車駕駛）部分：
　　訊據被告丁○○矢口否認有何共同妨害公眾往來安全犯行，辯
    稱：案發當天我的導航設定有問題，所以才會在案發現場繞
    ，我沒有跟其他被告相約同行，不能只是因為我和另1輛車
    平行駛出，就認為我在競速云云（院卷二第153頁）。經查
    ：
（一）觀被告乙○○與丙○○於案發當天之Line通訊軟體對話紀錄，
      可知「夜跑團」於案發當天即108年7月21日之集合地點曾
      多次更改，依序為同日凌晨0時37分許之「彰化縣○○鄉○○
      路0段000號」、同日凌晨1時許之「南投縣○○鎮○○路0段00
      0號」、同日凌晨1時40分許之「彰化縣○○鎮○○○路0段000
      號」、同日凌晨2時1分許之「彰化縣○○鄉○○○○○○○路000號
      」（院卷一第193至194頁、院卷二第207至213頁）；核與
      同案被告甲○○於偵查中供稱：我們當天先在彰化縣鹿港鎮
      集合，再開過去案發現場（偵卷第129頁）相符，顯然案
      發地點的前1個集合點，確為「彰化縣鹿港鎮」無誤。而
      就被告丁○○於案發當日駕駛C車之行駛路線，本院參考卷
      附車行紀錄（院卷一第147頁）及國道ETC車輛通行資料明
      細（院卷一第306頁）後，整理如下：　
日期 時間 行經地點 資料來源 108.7.21 00：31 國道一號南屯-王田 ETC通行資料  00：33 國道一號王田-彰化系統   00：35 國道一號彰化系統-彰化   00：41 國道一號彰化-埔鹽系統   00：44 國道一號埔鹽系統-員林   00：50 溪湖 車行紀錄  00：56 國道一號員林-埔鹽系統 ETC通行資料  01：21 鹿港 車行紀錄  01：47 台61線與濱二路口-濱二路往東外車道   02：00 台61線與濱二路口-濱二路往東外車道  
　　　觀上開整理結果，可知被告丁○○駕駛之C車於案發當天凌
      晨1時47分抵達案發現場前，確實曾於同日凌晨1時21分許
      行經彰化縣鹿港鎮，與被告丙○○、甲○○等人所稱之前1個
      集合地點吻合。
（二）又關於C車、D車於案發時之狀況，依路口監視器之勘驗結
      果三所示，案發當天凌晨2時20分38秒許，C車、D車同時
      出現在鏡頭內，D車先倒車暫離畫面，C車繼續往前開，D
      車隨即又向前開進入畫面後暫停，接著換C車先倒車再微
      幅前進，D車又微幅倒車，嗣於凌晨2時21分5秒許，C車、
      D車同時起步出發。是依上開勘驗結果，可知C車、D車於
      出發前，不斷前後移動、調整位置，之後2車才同時起步
      出發。若被告丁○○只是恰巧經過案發地點，正常在等紅綠
      燈，何必如此在乎起步前與鄰車間的相對位置？故被告丁○○上開辯詞，明顯有違常理。
（三）再依路口監視器之勘驗結果三、六可知，被告丁○○駕駛之
      C車於案發當天凌晨2時21分5秒許，自彰化縣伸港鄉濱二
      路與台61線交岔路口出發後，隨即於同日凌晨2時21分22
      秒許通過彰化縣伸港鄉濱二路往東外車道（靠近與台61線
      之交岔路口）。然參本院上開C車行駛路線整理結果，可
      知於本案發生前，被告丁○○駕駛之C車已經二度於同日凌
      晨1時47分許、凌晨2時許，行經同1個監視器的拍攝點（
      台61線與濱二路口-濱二路往東外車道）。是被告丁○○於
      和D車同時起步行駛前，已先駕駛C車跑過之後和D車一起
      行駛的路線，而於凌晨1時47分許通過同1個監視器的拍攝
      點；第1次迴轉後再走相同路線，又於凌晨2時許通過同1
      個監視器的拍攝點；復於案發前第2次迴轉，回到和D車一
      起出發的位置，隨即於凌晨2時21分5秒許，和D車同時起
      步出發，並於凌晨2時21分22秒許通過同1個監視器的拍攝
      點。另依玄天宮前監視器之勘驗結果七所示，被告丁○○駕
      駛之C車和D車同時起步出發後，又迴轉回到濱二路由東往
      西方向行駛，因而猛烈撞擊行駛在前方的A車，則C車此次
      應為第3次迴轉。被告丁○○雖辯稱案發當天導航設定有問
      題，才會在案發現場繞，但C車早於同日凌晨1時47分許即
      已行經案發路段，迄至同日凌晨2時23分許與A車發生車禍
      時，竟然還沒離開現場，期間更曾三度在同一路段迴轉，
      顯然並非一時迷路，而係有意在現場逗留。況觀網路流傳
      錄影檔之勘驗結果四，可知案發當時現場有許多人、車在
      路旁群聚圍觀，則若被告丁○○只是恰巧經過案發地點，見
      現場有眾多不明人士群聚圍觀，依一般社會通念理應盡快
      離開現場，而非持續在該陌生路段徘徊停留，故被告丁○○
      上開辯解，顯與常理不合，不足為據。
（四）綜上，被告丁○○駕駛之C車，於案發當日凌晨1時21分許先
      行經彰化縣鹿港鎮，之後才到達案發現場，與被告丙○○、
      甲○○等人所稱前1個集合地點是「彰化縣鹿港鎮」吻合；C
      車到達案發現場附近後，曾先行經後來和D車一起行駛的
      路線，而於凌晨1時47分許通過「台61線與濱二路口-濱二
      路往東外車道」之監視器拍攝點，迴轉後再走相同路線，
      又於凌晨2時許通過同1個監視器拍攝點，復於案發前第2
      次迴轉，回到和D車一起出發的位置，隨即於凌晨2時21分
      5秒許，和D車同時起步出發；另於C車、D車起步前，現場
      有眾多人、車停在路旁群聚圍觀，而C車、D車均曾先不斷
      前後移動、調整位置，之後2車才同時起步出發。則綜合
      上情，被告丁○○駕駛之C車，於案發當天顯非湊巧行經案
      發地點，而是事先即得知車聚一事，才會先到前1個集合
      點鹿港，再抵達案發地點，並於起跑前先跑了2趟競速路
      線，始與駕駛D車之戊○○一同調整起跑位置，於凌晨2時21
      分5秒許併排後同時起步，佔據濱二路由西往東方向之快
      、慢車道為競駛行為等事實，應堪認定。
六、被告戊○○（D車駕駛）部分：
　　訊據被告戊○○矢口否認有何共同妨害公眾往來安全犯行，辯
    稱：當天我只是單純路過現場，看到綠燈就行駛，不能因為
    甲○○說就認為我們是飆車云云（院卷二第153頁）。經查：
    　
（一）觀被告乙○○與丙○○於案發當天之Line通訊軟體對話紀錄，
      可知「夜跑團」於案發當天即108年7月21日之集合地點曾
      多次更改，依序為同日凌晨0時37分許之「彰化縣○○鄉○○
      路0段000號」、同日凌晨1時許之「南投縣○○鎮○○路0段00
      0號」、同日凌晨1時40分許之「彰化縣○○鎮○○○路0段000
      號」、同日凌晨2時1分許之「彰化縣○○鄉○○○○○○○路000號
      」（院卷一第193至194頁、院卷二第207至213頁）；核與
      同案被告甲○○於偵查中供稱：我們當天先在彰化縣鹿港鎮
      集合，再開過去案發現場（偵卷第129頁）相符，顯然案
      發地點的前1個集合點，確為「彰化縣鹿港鎮」無誤。而
      就被告戊○○於案發前日及當日駕駛D車之行駛路線，本院
      參考卷附車行紀錄（院卷一第149頁）及國道ETC車輛通行
      資料明細（院卷一第309頁）後，整理如下：　
日期 時間 行經地點 資料來源 108.7.20 21：56 國道三號霧峰系統 ETC通行資料  21：57 國道三號霧峰系統-草屯   21：58 國道三號草屯-中興系統   22：00 國道三號中興系統   22：01 國道三號中興-南投   22：03 國道三號南投服務區  108.7.21 00：39 國道三號南投服務區   00：41 國道三號南投-中興   00：43 國道三號中興系統   00：44 國道三號中興系統-草屯   00：53 芬園 車行紀錄  01：30 福興   01：52 鹿港   02：13 台61線與濱二路口-台61線往北   02：17 台61線與濱二路口-台61線往北   02：21 台61線與濱二路口-濱二路往東外車道  
　    觀上開整理結果，可知被告戊○○駕駛之D車於案發當天凌
      晨2時13分抵達案發現場前，確實曾於同日凌晨1時52分許
      行經彰化縣鹿港鎮，與被告丙○○、甲○○等人所稱之前1個
      集合地點吻合。
（二）又關於C車、D車於案發時之狀況，依路口監視器之勘驗結
      果三所示，案發當天凌晨2時20分38秒許，C車、D車同時
      出現在鏡頭內，D車先倒車暫離畫面，C車繼續往前開，D
      車隨即又向前開進入畫面後暫停，接著換C車先倒車再微
      幅前進，D車又微幅倒車，嗣於凌晨2時21分5秒許，C車、
      D車同時起步出發。是依上開勘驗結果，可知C車、D車於
      出發前，不斷前後移動、調整位置，之後2車才同時起步
      出發。若被告戊○○只是單純路過現場，正常在等紅綠燈，
      何必如此在乎起步前與鄰車間的相對位置？另依網路流傳
      錄影檔之勘驗結果四，可知案發當時現場有許多人、車在
      路旁群聚圍觀，則若被告戊○○只是恰巧路過案發地點，見
      現場有眾多不明人士群聚圍觀，依一般社會通念，理應盡
      量避免做出挑釁行為，以免引起不必要的糾紛，然被告戊○○在起駛前竟隨著鄰車不斷調整起步位置，進而與鄰車同
      時起跑行駛，其所為顯與常理有悖。
（三）另就D車於案發前之行向，被告戊○○於警詢、偵查、本院
      準備程序中多次供稱：案發當天我是要從臺中住處，前往
      我配偶外婆位在彰化縣大城鄉西港村的住處，才會行經案
      發地點（偵卷第54、158頁、院卷一第129、223頁）。惟
      觀本院上開整理之D車行車路線，其從臺中開往南投服務
      區休息後，於案發當天先後行經彰化縣芬園鄉、福興鄉、
      鹿港鎮，最後抵達伸港鄉的案發現場，而上開路線所行經
      的都是彰化縣北半部的鄉鎮，均與位在整個彰化縣境內最
      西南方角落的彰化縣大城鄉相隔甚遠，則依D車上開行駛
      路線，根本不會行經位在彰化縣大城鄉的西港村，是被告
      戊○○上開說法，與客觀證據明顯不符，難以採信。
（四）綜上，被告戊○○駕駛D車於案發當天之行駛路線，係從南
      投服務區出發後，一路開往案發地點，路途中曾於凌晨1
      時52分許行經彰化縣鹿港鎮，之後才到達案發現場，與被
      告丙○○、甲○○等人所稱前1個集合地點是「彰化縣鹿港鎮
      」吻合；而上開路線根本不會經過被告戊○○所稱原本目的
      地，即其配偶外婆位在彰化縣大城鄉西港村之住處；另於
      C車、D車起步前，現場有眾多人、車停在路旁群聚圍觀，
      而C車、D車均曾先不斷前後移動、調整位置，之後2車才
      同時起步出發。則綜合上情，被告戊○○駕駛之D車，於案
      發當天顯非湊巧行經案發地點，而是事先即得知車聚一事
      ，才會先到前1個集合點鹿港，再抵達案發地點，並於起
      跑前與駕駛C車之丁○○一同調整起跑位置，於凌晨2時21分
      5秒許併排後同時起步，佔據濱二路由西往東方向之快、
      慢車道為競駛行為等事實，應堪認定。
七、被告乙○○、丙○○、甲○○、丁○○、戊○○等人，於本案確有併排
    競駛之行為，業如前述，惟其等行為是否該當本罪「以他法
    致生往來之危險」要件，析述如下：
（一）按刑法第185條第1項之「以他法致生往來之危險」罪之「
      他法」，係指除損壞、壅塞以外，其他凡足以妨害公眾往
      來通行之方法皆是，以併排競駛或一前一後飆車之方式在
      道路上超速行車，易失控撞及道路上之其他人、車或路旁
      建物，自足生交通往來之危險，自係上開法條之「他法」
      ；故如駕車在道路上高速追逐、競駛，並相互超車、追撞
      ，因其危險駕駛行為極易導致車輛失控，使車禍之發生及
      造成傷亡之危險均大幅增加，對於其他用路之車輛、行人
      造成嚴重之妨害，而有具體之危險性，即得認屬該條項所
      稱之「他法」（最高法院94年度台上字第2863號、99年度
      台上字第7174判決意旨參照）。又「飆車」之速度雖無一
      定之標準，但其疾駛於道路超越限速而以一前一後或相互
      超越方式為之，足以生公眾往來交通之危險，自屬刑法第
      185條第1項所規定「以其他方法致生往來危險」情形之一
      種（最高法院97年度台上字第3182號判決意旨參照）。
（二）關於A車、B車競駛時之車速，卷內雖無精確數字，然觀網
      路流傳錄影檔之勘驗結果四，可知A車、B車闖越紅燈在濱
      二路上併排競駛後，隨即有1輛小貨車以正常速度左轉進
      入同一路段，惟前方之A車、B車早已拉開很遠的距離，可
      見A車、B車競駛時之車速明顯高於正常車速。又證人甲○○
      於本院審理中證稱：我駕駛的B車和丙○○駕駛的A車衝出去
      後，只要車頭超過對方就算獲勝，獲勝後我就會收油門，
      因為我不喜歡重踩煞車，所以我個人不會在濱二路與什股
      路口（即玄天宮所在路口）就迴轉，而是讓車子自行向前
      滑行降速，到下1個路口再迴轉（院卷二第126頁）。而自
      A車、B車起跑位置到濱二路與什股路口的距離，大約500
      公尺左右（院卷一第267頁），則依證人甲○○上開證述內
      容，可知A車、B車在此段距離內起跑加速至超越對方後，
      若未重踩煞車而僅是收油門的話，無法將車速減至能順利
      迴轉的速度，顯見A車、B車於競駛時之車速必定極快。再
      比較C車、D車及A車、B車起跑後，先後通過同一路段上的
      2個路口監視器之勘驗結果五、六，可知C車、D車於案發
      當天凌晨2時21分14秒通過第1個路口監視器後，隨即於同
      日凌晨2時21分22秒通過第2個路口監視器，二者時間僅相
      差8秒；至於A車、B車於案發當天凌晨2時21分59秒通過第
      1個路口監視器後，隨即於同日凌晨2時22分13秒通過第2
      個路口監視器，二者時間相差14秒，可見C車、D車競駛時
      之車速，甚至比A車、B車更快。復觀玄天宮前監視器之勘
      驗結果七可知，C車於競駛完畢後準備返回出發點途中，
      在濱二路與什股路口之玄天宮前與A車發生劇烈碰撞，車
      體零件四散，C車甚至撞碎路旁石像，顯然碰撞時C車的車
      速極快，才會導致如此嚴重的事故。審酌當時C車已經競
      速完畢、在返程途中，竟仍以如此高的車速行駛並發生車
      禍，可知C車在與D車競速的過程中，車速只會更快，不可
      能更慢。從而，A、B、C、D等4車均係以極快車速競速行
      駛之事實，應堪認定。　　
（三）另參網路流傳錄影檔之勘驗結果四，可知案發時現場有眾
      多人、車聚集在路旁圍觀競速過程，且A、B駛入濱二路時
      係闖越紅燈，隨後又有1輛小貨車左轉進入同一路段，亦
      可見案發路段當時仍有一般用路人正在通行。綜上，被告
      乙○○、丙○○、甲○○、丁○○、戊○○等人，在供公眾通行，且
      案發時尚有其他用路人使用之路段上，以2輛車佔據車道
      併排停止，隨後同時起跑競速之方式，進行俗稱「飆車」
      之行為，過程中A車、B車甚至闖越紅燈，客觀上確已達到
      壅塞、截斷癱瘓道路，致他人無法安全往來之程度，至為
      灼然。
（四）被告丙○○之辯護人雖一再引用最高法院97年台上字第731
      號判決，認現場之狀況並未達到相當於壅塞或損壞道路之
      程度，然該判決之案例事實係「行為人為躲避警方追捕而
      駕車違反交通規則」，顯與本案各被告「以併排競駛之方
      式，在道路上高速飆車，非法截占特定路段供己高速行車
      取樂，足以喪失公路原有交通功能」等情節明顯不符，自
      無法任意比附援引，是辯護人前開所辯，顯屬無據。
八、綜上所述，被告乙○○、丙○○、甲○○、丁○○、戊○○之犯行均堪
    以認定，皆應依法論科。
參、論罪科刑：
一、核被告乙○○、丙○○、甲○○、丁○○、戊○○所為，均係犯刑法第
    刑法第185條第1項之妨害公眾往來安全罪。又被告等人行為
    後，刑法第185條規定業於108年12月25日修正公布，並自10
    8年12月27日生效施行。惟此次修正僅係將罰金之貨幣單位
    由銀元改為新臺幣，法條之構成要件及刑度均無變更，無關
    有利或不利於行為人，非屬法律之變更，故應逕行適用裁判
    時法。
二、按意思之聯絡並不限於事前有所謀議，僅於行為當時有共同
    犯意之聯絡者，亦屬之，且其表示之方法亦不以明示通謀為
    必要，即相互間有默示之合致，亦無不可；又共同正犯之意
    思聯絡原不以數人間直接發生者為限，即有間接之聯絡者，
    亦包括在內（最高法院73年台上字第2364號、77年台上字第
    2135號判決意旨參照）。被告乙○○、丙○○、甲○○、丁○○、戊○○等人縱非完全相識或自始具有犯意聯絡，仍夥同以前述方
    式陸續在道路上競駛而參與犯罪，顯見彼此間於行為當時已
    有默示合致之犯意聯絡，應論以共同正犯。
三、被告乙○○前因違反槍砲彈藥刀械管制條例等案件，經臺灣高
    等法院以100年度上訴字第676號判決處應執行有期徒刑5年3
    月，併科罰金新臺幣（下同）5萬元，復經最高法院以100年
    度台上字第4657號判決駁回其上訴而確定，被告乙○○經入監
    執行，有期徒刑部分於103年10月9日縮刑假釋並付保護管束
    ，嗣於105年11月5日保護管束期滿未經撤銷視為執行完畢，
    此有臺灣高等法院被告前案紀錄表附卷可參，是被告乙○○係
    受有期徒刑執行完畢後，5年以內故意再犯本案有期徒刑以
    上之罪。又司法院釋字第775號解釋略謂：刑法第47條第1項
    之累犯規定，不分情節一律加重最低本刑，不符憲法罪刑相
    當原則，牴觸憲法第23條之比例原則，有關機關應自解釋公
    布日起2年內修正之，於修正前，法院就該個案應依解釋意
    旨，裁量是否加重最低本刑等語；亦即在現行刑法第47條第
    1項累犯規定修正之前，法院仍得斟酌個案情形，裁量是否
    加重最低本刑，並未完全排除累犯規定之適用。本院審酌被
    告乙○○因上述前案執行完畢後，仍未能謹慎守法，再犯本案
    犯行，足見被告乙○○於受前案所量處之刑責執行完畢後，並
    未達特別預防之刑罰矯正目的；復考量被告乙○○本案所犯應
    負擔罪責之情形、惡性及其對於刑罰適應力顯屬薄弱等情狀
    ，及就被告乙○○本案所犯論以累犯，並加重其最低本刑，亦
    無致其人身自由因此遭受過苛或違反比例原則之情事，認於
    刑法第47條第1項修正前，仍應適用累犯規定，加重其刑。
四、爰審酌被告乙○○、丙○○、甲○○、丁○○、戊○○等人，為測試汽
    車性能、追求速度快感，竟罔顧公眾往來安全，在公眾通行
    之道路上競速行駛，對用路人之生命、身體及財產安全造成
    極大危害，實應嚴懲，又被告乙○○、丙○○、丁○○、戊○○於犯
    罪後不思反躬自省，反而一再飾詞否認犯行，無端耗費司法
    資源，就其等之犯後態度自難為有利認定，至被告甲○○犯罪
    後始終坦承犯行、配合司法調查，犯後態度良好，兼衡被告
    5人之生活狀況（被告乙○○未婚，職業為大貨車司機，自稱
    月收入5萬元以上；被告丙○○再婚，有2個未成年小孩，從事
    汽車維修業，自稱月收入約4萬5千元；被告甲○○未婚，從事
    汽車修理，自稱月收入約4萬元；被告丁○○未婚，無業；被
    告戊○○已婚，無子女，職業為電腦工程師，自稱月收入約4
    萬元）、智識程度（被告乙○○高中肄業，被告丙○○、甲○○國
    中畢業，被告丁○○大學畢業，被告戊○○二專肄業）等一切情
    狀（院卷二第157頁），各量處如主文所示之刑，並諭知被
    告甲○○有期徒刑如易科罰金，以1千元折算1日，至被告乙○○
    、丙○○、丁○○、戊○○等4人於本案所為固不足取，惟基於刑
    罰一般預防或特別預防之觀點，如能以提高易科罰金之折算
    標準，則尚無令其等入監服刑之必要，爰諭知被告乙○○、丙○○、丁○○、戊○○有期徒刑如易科罰金，以2千元折算1日，以
    示懲儆。
據上論斷，應依刑事訴訟法第299條第1項前段，判決如主文。
本案經檢察官余建國提起公訴，檢察官劉欣雅、林士富到庭執行
職務。
中　　華　　民　　國　  110　　年    6  　月    10　　日
                  刑事第七庭    審判長法官  簡璽容
                                法      官  黃玉齡
                                法      官  黃士瑋
以上正本證明與原本無異。
如不服本判決應於收受判決後20日內向本院提出上訴書狀，並
應敘述具體理由。其未敘述上訴理由者，應於上訴期間屆滿後
20日內向本院補提理由書(均須按他造當事人之人數附繕本)
「切勿逕送上級法院」。
中　　華　　民　　國　  110　　年    6  　月    10　　日
                                書  記  官  林佑儒
附錄論罪科刑法條：
刑法第185條
損壞或壅塞陸路、水路、橋樑或其他公眾往來之設備或以他法致
生往來之危險者，處五年以下有期徒刑、拘役或一萬五千元以下
罰金。
因而致人於死者，處無期徒刑或七年以上有期徒刑；致重傷者，
處三年以上十年以下有期徒刑。
第一項之未遂犯罰之。